---
title: "Replicate_Bayesian_model_to_forecast_newproduct_performance"
author: "Inwon"
date: '2022 3 12 '
output: html_document
---

 
#This is Replicate work of marketing paper 
#Neelamegham, Ramya, and Pradeep Chintagunta. "A Bayesian model to forecast new product performance in domestic and international markets." Marketing Science 18.2 (1999): 115-136.


#Keywords : mcmc, hierarchical bayesian, bayesian prediction, forecasting , movie marketing, rjags, runjags  



#재현연구는 코로나 이전 2017~2018년 2개년 3595개의 데이터로 진행되었다. 데이터는(“Box Office Mojo”, n.d.) 사이트에서 국내(미국, 캐나다) 및 타국 국가별 weekends 데이터를 수집했다. 

#영화는 2017~18년 top 30개 영화에 대한 데이터를 추출했으며 20/10개로 홀드아웃방식으로 샘플을 분리하였다.또한 18년 기준 상위 소비국으로는 미국/캐나다, 호주, 브라질,중국, 프랑스, 독일, 멕시코, 한국 영국이 선정되었다. 

#이 중 중국의 경우 극장 수를 제공하지 않고 영화가 5주 혹은 9주만 상영하는 데 비해 많은 객수가 몰려 unobserved heterogeneity를 과도하게 제공하여 estimation에서는 제외하였다.

#변수추정 : 관람객수는 gross 매출 데이터에서 각 국의 연도별 평균 영화
티켓값으로 나눠 산출하였다. 환율은 편의 상 현재 환율로 통일하였다.스크린 수는 극장 수가 제공되는 데이터에 한해 극장 당 평균 관수 7관에 30%를 곱하여 산출하였다. 누적관객수 중 첫 주의 관객수는 원래는 0이나 시사회 인원을 감안하여 100명으로 일괄 입력하여 에러를 피했다


#Data 
```{r}
library(dplyr)
data <- read.csv("dat2.csv")
str(data)
```

```{r}
data$ticket <- NULL
data$dist <- rep(0,length(data$no))
train <-data[1:2415,] 
test <- data[2416:3595,]  
```

#Country-specific 
```{r}
tr_domestic <- train%>%
  group_by(country)%>%
  filter(country=="Domestic")
tr_Aust <- train%>%
  group_by(country)%>%
  filter(country=="Austraila")
tr_Brazil <- train%>%
  group_by(country)%>%
  filter(country=="Brazil")
tr_China <- train%>%
  group_by(country)%>%
  filter(country=="China")
tr_France <- train%>%
  group_by(country)%>%
  filter(country=="France")
tr_Germany <- train%>%
  group_by(country)%>%
  filter(country=="Germany")
tr_Mexico <- train%>%
  group_by(country)%>%
  filter(country=="Mexico")
tr_Korea <- train%>%
  group_by(country)%>%
  filter(country=="Korea")
tr_UK <- train%>%
  group_by(country)%>%
  filter(country=="UK")
```

#Part 1 : Domestic 


#1. Stage 1 
#영화별 주별 관람객수 Vmct는 포아송 분포를 따른다고 가정한다. 파라미터와 계수들은 상호독립을 가정하고 지수 연결함수를 이용해 독립성의 곱셈을 덧셈으로 전환, 영화별로 데이터를 나눈 후 해당 주의 길이로 나눠 로그 취한 후 람다를 계산하였다. 

```{r}
v <-tr_domestic$sumviewers
title <- distinct(tr_domestic,Title)
titles <- as.vector(title)
length <-length(tr_domestic$viewers)

for (i in 1:length){
  for (title in titles){
    t=tr_domestic$trend 
    tlength<- length(t)
    for(t in 1:tlength){
      v_mct<-tr_domestic$sumviewers
      lambdamct11 <- exp(-log(tlength)+log(v_mct))
      lambdamct11[is.infinite(lambdamct11)]<-0
    }
  }
}
```


```{r}
v <-tr_Aust$sumviewers
length <-length(tr_Aust$viewers)

for (i in 1:length){
  for (title in titles){
    t=tr_Aust$trend 
    tlength<- length(t)
    for(t in 1:tlength){
      v_mct<-tr_Aust$sumviewers
      lambdamct12 <- exp(-log(tlength)+log(v_mct))
      lambdamct12[is.infinite(lambdamct12)]<-0
    }
  }
}
```


```{r}
v <-tr_Brazil$sumviewers
length <-length(tr_Brazil$viewers)

for (i in 1:length){
  for (title in titles){
    t=tr_Brazil$trend 
    tlength<- length(t)
    for(t in 1:tlength){
      v_mct<-tr_Brazil$sumviewers
      lambdamct13 <- exp(-log(tlength)+log(v_mct))
      lambdamct13[is.infinite(lambdamct13)]<-0 
    }
  }
}
```


```{r}
v <-tr_China$sumviewers
length <-length(tr_China$viewers)

for (i in 1:length){
  for (title in titles){
    t=tr_China$trend 
    tlength<- length(t)
    for(t in 1:tlength){
      v_mct<-tr_China$sumviewers
      lambdamct14 <- exp(-log(tlength)+log(v_mct))
      lambdamct14[is.infinite(lambdamct14)]<-0
    }
  }
}
```

```{r}
v <-tr_France$sumviewers
length <-length(tr_France$viewers)

for (i in 1:length){
  for (title in titles){
    t=tr_France$trend 
    tlength<- length(t)
    for(t in 1:tlength){
      v_mct<-tr_France$sumviewers
      lambdamct15 <- exp(-log(tlength)+log(v_mct))
      lambdamct15[is.infinite(lambdamct15)]<-0
    }
  }
}
```

```{r}
v <-tr_Germany$sumviewers
length <-length(tr_Germany$viewers)

for (i in 1:length){
  for (title in titles){
    t=tr_Germany$trend 
    tlength<- length(t)
    for(t in 1:tlength){
      v_mct<-tr_Germany$sumviewers
      lambdamct16 <- exp(-log(tlength)+log(v_mct))
      lambdamct16[is.infinite(lambdamct16)]<-0
    }
  }
}
```

```{r}
v <-tr_Mexico$sumviewers
length <-length(tr_Mexico$viewers)

for (i in 1:length){
  for (title in titles){
    t=tr_Mexico$trend 
    tlength<- length(t)
    for(t in 1:tlength){
      v_mct<-tr_Mexico$sumviewers
      lambdamct17 <- exp(-log(tlength)+log(v_mct))
      lambdamct17[is.infinite(lambdamct17)]<-0
    }
  }
}
```

```{r}
v <-tr_Korea$sumviewers
length <-length(tr_Korea$viewers)

for (i in 1:length){
  for (title in titles){
    t=tr_Korea$trend 
    tlength<- length(t)
    for(t in 1:tlength){
      v_mct<-tr_Korea$sumviewers
      lambdamct18 <- exp(-log(tlength)+log(v_mct))
      lambdamct18[is.infinite(lambdamct18)]<-0
    }
  }
}
```

```{r}
v <-tr_UK$sumviewers
length <-length(tr_UK$viewers)

for (i in 1:length){
  for (title in titles){
    t=tr_UK$trend 
    tlength<- length(t)
    for(t in 1:tlength){
      v_mct<-tr_UK$sumviewers
      lambdamct19 <- exp(-log(tlength)+log(v_mct))
      lambdamct19[is.infinite(lambdamct19)]<-0
    }
  }
}

#for (i in 1:length){
#  for (title in titles){
#    t=tr_UK$trend 
#    tlength<- length(t)
#    for(t in 1:tlength){
#     v_mct<-tr_UK$sumviewers
#      lambda1 <- exp(-log(tlength)+log(v_mct))
#      lambda1[is.infinite(lambda1)]<-0
#      lambdamct19 <- rpois(n=tlength, lambda= lambda1)
#    }
#  }
#}
```


#2. stage 2 : 변수별 계수 측정하기 

#개봉 스크린수와 트렌드, 전주 까지의 누적관객수가 영화별, 주별로 계산된다.

#장르에서는 스릴러, 액션, 로맨스, 드라마에 각각 더미변수를 설정하고 comedy를 베이스라인으로 삼아 회귀분석을 진행하였다.

#원 연구와 달라진 점으로는 첫째, 실험 대상인 상위 영화가 모두 메이저 제작사의 작품으로 인해 독립영화여부를 결정하는 dist 변수의 영향이 사라졌다. 또한 드라마 영화도 계수가 모두 NA로 나왔다. 이에 따라 두 변수는 생략하였다.  

```{r}
#domestic 
Psai_do<-log(lambdamct11)
Psai_do[is.infinite(Psai_do)] <-0
domestic<-lm(Psai_do~log(screens)+dist+trend+log(cumviewers)+stars+thriller+action+romance+drama,data=tr_domestic)
domestic$coefficients
do_alpha <- domestic$coefficient[1]
do_beta <-c(domestic$coefficient[2],domestic$coefficient[4],domestic$coefficient[5])
do_gamma <-c(domestic$coefficient[6:9])
```



```{r}
#Austrilia
Psai_au<- log(lambdamct12)
Psai_au[is.infinite(Psai_au)] <-0

aust<-lm(Psai_au~log(screens)+dist+trend+log(cumviewers)+stars+thriller+action+romance+drama,data=tr_Aust)
aust$coefficient
aust_alpha <- aust$coefficient[1]
aust_beta <-c(aust$coefficient[2],aust$coefficient[4:5])
aust_gamma <-c(aust$coefficient[6:9])
```

```{r}
#Brazil
Psai_br<- log(lambdamct13)
Psai_br[is.infinite(Psai_br)] <-0


br<-lm(Psai_br~log(screens)+dist+trend+log(cumviewers)+stars+thriller+action+romance+drama,data=tr_Brazil)
br$coefficient
br_alpha <- br$coefficient[1]
br_beta <-c(br$coefficient[2],br$coefficient[4:5])
br_gamma <-c(br$coefficient[6:9])
```


#중국의 경우 거의 모든 상영주수를 5주 혹은 9주로 제한하는 특성이 있다. 또한 극장 수가 제공되지 않아 스크린 수를 구할 수 없었다. 이에 따라 인터셉트가 940으로 10 미만인 다른 국가 계수들에 비해 아웃라이어로 크게 나오는 반편, 감마에 해당 하는 장르 계수가 모두 NA로 나오는 등, estimation 활용에 무리가 있어 제외하였다. 
```{r}
#China 
Psai_ch<- log(lambdamct14)
Psai_ch[is.infinite(Psai_ch)] <-0


ch<-lm(Psai_ch~log(screens)+dist+trend+log(cumviewers)+stars+thriller+action+romance+drama,data=tr_China)
ch$coefficient
ch_alpha <- ch$coefficient[1]
ch_beta <-c(ch$coefficient[2],ch$coefficient[4:5])
ch_gamma <-c(ch$coefficient[6:9])
```



```{r}
#France
Psai_fr<- log(lambdamct15)
Psai_fr[is.infinite(Psai_fr)] <-0


fr<-lm(Psai_fr~log(screens)+dist+trend+log(cumviewers)+stars+thriller+action+romance+drama,data=tr_France)
fr$coefficient
fr_alpha <- fr$coefficient[1]
fr_beta <-c(fr$coefficient[2],fr$coefficient[4:5])
fr_gamma <-c(fr$coefficient[6:9])
```

```{r}
#Germany
Psai_ge<- log(lambdamct16)
Psai_ge[is.infinite(Psai_ge)] <-0


ge<-lm(Psai_ge~log(screens)+dist+trend+log(cumviewers)+stars+thriller+action+romance+drama,data=tr_Germany)
ge$coefficient
ge_alpha <- ge$coefficient[1]
ge_beta <-c(ge$coefficient[2],ge$coefficient[4:5])
ge_gamma <-c(ge$coefficient[6:9])
ge_gamma [is.na(ge_gamma)] <-0
```


```{r}
#Mexico
Psai_me<- log(lambdamct17)
Psai_me[is.infinite(Psai_me)] <-0


me<-lm(Psai_me~log(screens)+dist+trend+log(cumviewers)+stars+thriller+action+romance+drama,data=tr_Mexico)
me$coefficient
me_alpha <- me$coefficient[1]
me_beta <-c(me$coefficient[2],me$coefficient[4:5])
me_gamma <-c(me$coefficient[6:9])
me_gamma [is.na(me_gamma)] <-0
```

```{r}
#South Korea
Psai_ko<- log(lambdamct18)
Psai_ko[is.infinite(Psai_ko)] <-0


ko<-lm(Psai_ko~log(screens)+dist+trend+log(cumviewers)+stars+thriller+action+romance+drama,data=tr_Korea)
ko$coefficient
ko_alpha <- ko$coefficient[1]
ko_beta <-c(ko$coefficient[2],me$coefficient[4:5])
ko_gamma <-c(ko$coefficient[6:9])
ko_gamma [is.na(ko_gamma)] <-0
```

```{r}
#UK
Psai_uk<- log(lambdamct19)
Psai_uk[is.infinite(Psai_uk)] <-0


uk<-lm(Psai_uk~log(screens)+dist+trend+log(cumviewers)+stars+thriller+action+romance+drama,data=tr_UK)
uk$coefficient
uk_alpha <- uk$coefficient[1]
uk_beta <-c(uk$coefficient[2],me$coefficient[4:5])
uk_gamma <-c(uk$coefficient[6:9])
uk_gamma [is.na(uk_gamma)] <-0
```




#3. Stage 3 : 국가별 파라미터 추정하기 

# 국가 간 파라미터는 정규분포를 따른다고 가정하며, 여기서 특정국가의 파라미터를 도출한다. hyper prior는 non informative 한 상태로 베타와 감마의 평균은 diffuse normal 분포를 따른다.
#알파, 베타, 감마의 분산은 원연구에 따라 inverse gamma를 따른다고 가정한다. 정확도는 분산의 역수값으로 계산된다. 
#나라별 알파베타감마를 통해 회귀분석을 진행, 람다를 재추출한다.  
#MCMC는 파라미터의 결합사후분포로 주변사후분포를 만들어내는데 쓰인다. 
#rjags로 mcmc를 돌리고, runjags를 활용해 parallel 모드로 체인을 돌리고 사후 변수들을 추출했다. 

#mcmc는 4개의 체인으로 각 만번 돌렸으며, 초반 2천개는 번인 확인, 겔만 루빈분석으로 1로 수렴되는지 여부를 확인하였다. 

#alpha 
```{r}
alphas <-c(do_alpha, aust_alpha, br_alpha, fr_alpha, ge_alpha, me_alpha, ko_alpha, uk_alpha)
mean_alpah_global = mean(alphas)
sd_alpha_global <-sd(alphas)
print(sd_alpha)
```


```{r}
alphaC<-as.vector(rnorm(n=10000, mean= mean_alpah_global, sd= sd_alpha_global)) 
alphax <- as.vector(rgamma(10000, 1,1))
Ntotal = 10000
model_alpha=sd_alpha

dataList= list(
  y=alphaC,
  Ntotal=Ntotal,
  alpha=model_alpha 
)
```

```{r}
model <- " 
model {
  for ( i in 1:Ntotal){
    y[i]~dnorm(0, 1/tau)
  }
    tau~dgamma(alpha ,1)
}
"
writeLines(model, con="alpha.txt")
```

```{r}
jagsModel <- jags.model(file="alpha.txt", data=dataList, n.chains = 4, n.adapt = 500)
update(jagsModel, n.iter=5000)
```

```{r}
codaSample = coda.samples(jagsModel,variable.names = c('y','tau'),n.iter=2500)
```
```{r}
source("DBDA2E-utilities.R")
```


```{r}
mcmcMat = as.matrix(codaSample,chains=TRUE)
tau<- as.vector(mcmcMat[,2])
y <- as.vector(mcmcMat[1,3:10002])

compVal<- rep(1,1000)
summaryInfo <- NULL
summaryInfo <- rbind (summaryInfo, "y"=summarizePost(y))
summaryInfo <- rbind (summaryInfo, "tau"=summarizePost(tau))
summaryInfo <- rbind (summaryInfo, "effSz"=summarizePost((y-compVal)/tau),compVal=compVal , ROPE=NULL)
summaryInfo
```
```{r}
y<-y_global
```



```{r}
nChains=4
nAdaptSteps =2000
nBurninSteps =2000
nUseSteps =10000
nThinSteps =1
```



#statistics 구하기 

```{r}
runJagsOut2 <- run.jags(method="parallel",
                       model="alpha.txt",
                       monitor = c("tau"),
                       data=dataList, 
                       n.chains = nChains,
                       adapt=nAdaptSteps,
                       burnin=nBurninSteps,
                       sample=ceiling(nUseSteps/nChains),
                       thin=nThinSteps,
                       summarise = FALSE,
                       plots=FALSE
                       )
codaSample2 = as.mcmc.list(runJagsOut2)
asummary<-summary(codaSample2)
aDostat<-asummary$statistics
aDostat
```






#mu_beta, mu_gamma : diffuse normal prior 
```{r}
mu_beta~rnorm(n,0,10000)
betas1 <-c(do_beta[1],aust_beta[1],br_beta[1],fr_beta[1],ge_beta[1],me_beta[1],ko_beta[1],uk_beta[1])
betas2<- c(do_beta[2],aust_beta[2],br_beta[2],fr_beta[2],ge_beta[2],me_beta[2],ko_beta[2],uk_beta[2])
betas3 <- c(do_beta[3],aust_beta[3],br_beta[3],fr_beta[3],ge_beta[3],me_beta[3],ko_beta[3],uk_beta[3])

mu_betas1 <-mean(betas1)
mu_betas2 <-mean(betas2)
mu_betas3 <-mean(betas3)

sd_beta1 <-sd(betas1)
sd_beta2 <-sd(betas2)
sd_beta3 <-sd(betas3)

print(mu_betas1) ; print(mu_betas2) ; print(mu_betas3)
print(sd_beta1) ; print(sd_beta2); print(sd_beta3)
```

#beta1 
```{r}
beta1C<-as.vector(rnorm(n=10000, mean= 1.263053, sd= 0.2687895)) 
beta1x<-as.vector(rgamma(10000, 1.263053 ,1))
Ntotal = 10000
model_beta=sd_beta1
mumu=mu_betas1
dataList= list(
  y=beta1C,
  Ntotal=Ntotal,
  alpha=model_beta, 
  mumu=mumu
)
```

```{r}
model <- " 
model {
  for ( i in 1:Ntotal){
    y[i]~dnorm(mu, 1/tau)
  }
    tau~dgamma(alpha ,1)
    mu~dnorm(mumu,100)
}
"
writeLines(model, con="beta1.txt")
```

```{r}
jagsModel <- jags.model(file="beta1.txt", data=dataList, n.chains = 4, n.adapt = 2000)
update(jagsModel, n.iter=5000)
```

```{r}
codaSample = coda.samples(jagsModel,variable.names = c('y','tau'),n.iter=2500)
```


```{r}
mcmcMatB1 = as.matrix(codaSample,chains=TRUE)
taub1<- as.vector(mcmcMatB1[,2])
yb1 <- as.vector(mcmcMatB1[1,3:10002])

compVal<- rep(1,1000)
summaryInfo <- NULL
summaryInfo <- rbind (summaryInfo, "yb1"=summarizePost(yb1))
summaryInfo <- rbind (summaryInfo, "taub1"=summarizePost(taub1))
summaryInfo <- rbind (summaryInfo, "effSz"=summarizePost((yb1-compVal)/taub1),compVal=compVal , ROPE=NULL)
summaryInfo
```




```{r}
nChains=4
nAdaptSteps =2000
nBurninSteps =2000
nUseSteps =10000
nThinSteps =1
```



#statistics 구하기 

```{r}
runJagsOut2 <- run.jags(method="parallel",
                       model="beta1.txt",
                       monitor = c("tau", "mu"),
                       data=dataList, 
                       n.chains = nChains,
                       adapt=nAdaptSteps,
                       burnin=nBurninSteps,
                       sample=ceiling(nUseSteps/nChains),
                       thin=nThinSteps,
                       summarise = FALSE,
                       plots=FALSE
                       )
codaSample2 = as.mcmc.list(runJagsOut2)
b1summary<-summary(codaSample2)
b1Dostat<-b1summary$statistics
b1Dostat
```




#beta2
```{r}
beta2C<-as.vector(rnorm(n=10000, mean= mu_betas2, sd= sd_beta2)) 
Ntotal = 10000
model_beta=sd_beta2
mumu=mu_betas2
dataList= list(
  y=beta2C,
  Ntotal=Ntotal,
  alpha=model_beta, 
  mumu=mumu
)
```

```{r}
jagsModel <- jags.model(file="beta1.txt", data=dataList, n.chains = 4, n.adapt = 2000)
update(jagsModel, n.iter=5000)

```
```{r}
codaSample = coda.samples(jagsModel,variable.names = c('y','tau'),n.iter=2500)
```

```{r}
mcmcMatB2 = as.matrix(codaSample,chains=TRUE)
taub2<- as.vector(mcmcMatB2[,2])
yb2 <- as.vector(mcmcMatB2[1,3:10002])

compVal<- rep(1,1000)
summaryInfo <- NULL
summaryInfo <- rbind (summaryInfo, "yb2"=summarizePost(yb2))
summaryInfo <- rbind (summaryInfo, "taub2"=summarizePost(taub2))
summaryInfo <- rbind (summaryInfo, "effSz"=summarizePost((yb2-compVal)/taub2),compVal=compVal , ROPE=NULL)
summaryInfo
```



#statistics 구하기 

```{r}
runJagsOut2 <- run.jags(method="parallel",
                       model="beta1.txt",
                       monitor = c("tau", "mu"),
                       data=dataList, 
                       n.chains = nChains,
                       adapt=nAdaptSteps,
                       burnin=nBurninSteps,
                       sample=ceiling(nUseSteps/nChains),
                       thin=nThinSteps,
                       summarise = FALSE,
                       plots=FALSE
                       )
codaSample2 = as.mcmc.list(runJagsOut2)
b2summary<-summary(codaSample2)
b2Dostat<-b2summary$statistics
b2Dostat
```







#beta3
```{r}
beta3C<-as.vector(rnorm(n=10000, mean= mu_betas3, sd= sd_beta3)) 
Ntotal = 10000
model_beta=sd_beta3
mumu=mu_betas3
dataList= list(
  y=beta3C,
  Ntotal=Ntotal,
  alpha=model_beta, 
  mumu=mumu
)
```

```{r}
jagsModel <- jags.model(file="beta1.txt", data=dataList, n.chains = 4, n.adapt = 2000)
update(jagsModel, n.iter=5000)
```

```{r}
codaSample = coda.samples(jagsModel,variable.names = c('y','tau'),n.iter=2500)
```


```{r}
mcmcMatB3 = as.matrix(codaSample,chains=TRUE)
taub3<- as.vector(mcmcMatB3[,2])
yb3 <- as.vector(mcmcMatB3[1,3:10002])

compVal<- rep(1,1000)
summaryInfo <- NULL
summaryInfo <- rbind (summaryInfo, "yb3"=summarizePost(yb3))
summaryInfo <- rbind (summaryInfo, "taub3"=summarizePost(taub3))
summaryInfo <- rbind (summaryInfo, "effSz"=summarizePost((yb3-compVal)/taub3),compVal=compVal , ROPE=NULL)
summaryInfo
```


#statistics 구하기 

```{r}
runJagsOut2 <- run.jags(method="parallel",
                       model="gamma1.txt",
                       monitor = c("tau", "mu"),
                       data=dataList, 
                       n.chains = nChains,
                       adapt=nAdaptSteps,
                       burnin=nBurninSteps,
                       sample=ceiling(nUseSteps/nChains),
                       thin=nThinSteps,
                       summarise = FALSE,
                       plots=FALSE
                       )
codaSample2 = as.mcmc.list(runJagsOut2)
b3summary<-summary(codaSample2)
b3Dostat<-b3summary$statistics
b3Dostat
```




#Gamma 
```{r}
#stars 
gamma1<-c(do_gamma[1],aust_gamma[1],br_gamma[1],fr_gamma[1],ge_gamma[1],me_gamma[1],ko_gamma[1],uk_gamma[1])
mu_gamma1 <- mean(gamma1)
sd_gamma1<-sd(gamma1)
#thriller
gamma2<-c(do_gamma[2],aust_gamma[2],br_gamma[2],fr_gamma[2],ge_gamma[2],me_gamma[2],ko_gamma[2],uk_gamma[2])
mu_gamma2 <- mean(gamma2)
sd_gamma2<-sd(gamma2)
#Action 
gamma3<-c(do_gamma[3],aust_gamma[3],br_gamma[3],fr_gamma[3],ge_gamma[3],me_gamma[3],ko_gamma[3],uk_gamma[3])
mu_gamma3 <- mean(gamma3)
sd_gamma3<-sd(gamma3)
#Romance 
gamma4<-c(do_gamma[4],aust_gamma[4],br_gamma[4],fr_gamma[4],ge_gamma[4],me_gamma[4],ko_gamma[4],uk_gamma[4])
mu_gamma4 <- mean(gamma4)
sd_gamma4<-sd(gamma4)

```

#Gamma1  
```{r}
Gamma1C<-as.vector(rnorm(n=10000, mean= mu_gamma1, sd= sd_gamma1)) 
Ntotal = 10000
model_gamma=sd_gamma1
mumu=mu_gamma1
dataList= list(
  y=Gamma1C,
  Ntotal=Ntotal,
  alpha=model_gamma, 
  mumu=mumu
)
```

```{r}
model <- " 
model {
  for ( i in 1:Ntotal){
    y[i]~dnorm(mu, 1/tau)
  }
    tau~dgamma(alpha ,1)
    mu~dnorm(mumu,100)
}
"
writeLines(model, con="gamma1.txt")
```

```{r}
jagsModel <- jags.model(file="gamma1.txt", data=dataList, n.chains = 4, n.adapt = 2000)
update(jagsModel, n.iter=5000)
```

```{r}
rm(mcmcMatB2, mcmcMatB3)
```


```{r}
codaSample = coda.samples(jagsModel,variable.names = c('y','tau'),n.iter=2500)
```

```{r}
mcmcMatG1 = as.matrix(codaSample,chains=TRUE)
taug1<- as.vector(mcmcMatG1[,2])
yg1 <- as.vector(mcmcMatG1[1,3:10002])

compVal<- rep(1,1000)
summaryInfo <- NULL
summaryInfo <- rbind (summaryInfo, "yg1"=summarizePost(yg1))
summaryInfo <- rbind (summaryInfo, "taug1"=summarizePost(taug1))
summaryInfo <- rbind (summaryInfo, "effSz"=summarizePost((yg1-compVal)/taug1),compVal=compVal , ROPE=NULL)
summaryInfo
```

#statistics 구하기 

```{r}
runJagsOut2 <- run.jags(method="parallel",
                       model="gamma1.txt",
                       monitor = c("tau", "mu"),
                       data=dataList, 
                       n.chains = nChains,
                       adapt=nAdaptSteps,
                       burnin=nBurninSteps,
                       sample=ceiling(nUseSteps/nChains),
                       thin=nThinSteps,
                       summarise = FALSE,
                       plots=FALSE
                       )
codaSample2 = as.mcmc.list(runJagsOut2)
g1summary<-summary(codaSample2)
g1Dostat<-g1summary$statistics
g1Dostat
```






#Gamma2 
```{r}
Gamma2C<-as.vector(rnorm(n=10000, mean= mu_gamma2, sd= sd_gamma2)) 
Ntotal = 10000
model_gamma=sd_gamma2
mumu=mu_gamma2
dataList= list(
  y=Gamma2C,
  Ntotal=Ntotal,
  alpha=model_gamma, 
  mumu=mumu
)
```


```{r}
jagsModel <- jags.model(file="gamma1.txt", data=dataList, n.chains = 4, n.adapt = 2000)
update(jagsModel, n.iter=5000)
codaSample = coda.samples(jagsModel,variable.names = c('y','tau'),n.iter=2500)
```

```{r}
mcmcMatG2 = as.matrix(codaSample,chains=TRUE)
taug2<- as.vector(mcmcMatG2[,2])
yg2 <- as.vector(mcmcMatG2[1,3:10002])

compVal<- rep(1,1000)
summaryInfo <- NULL
summaryInfo <- rbind (summaryInfo, "yg2"=summarizePost(yg2))
summaryInfo <- rbind (summaryInfo, "taug2"=summarizePost(taug2))
summaryInfo <- rbind (summaryInfo, "effSz"=summarizePost((yg2-compVal)/taug2),compVal=compVal , ROPE=NULL)
summaryInfo
```
#statistics 구하기 
```{r}
runJagsOut2 <- run.jags(method="parallel",
                       model="gamma1.txt",
                       monitor = c("tau", "mu"),
                       data=dataList, 
                       n.chains = nChains,
                       adapt=nAdaptSteps,
                       burnin=nBurninSteps,
                       sample=ceiling(nUseSteps/nChains),
                       thin=nThinSteps,
                       summarise = FALSE,
                       plots=FALSE
                       )
codaSample2 = as.mcmc.list(runJagsOut2)
g2summary<-summary(codaSample2)
g2Dostat<-g2summary$statistics
g2Dostat
```











#Gamma3 
```{r}
Gamma3C<-as.vector(rnorm(n=10000, mean= mu_gamma3, sd= sd_gamma3)) 
Ntotal = 10000
model_gamma=sd_gamma3
mumu=mu_gamma3
dataList= list(
  y=Gamma3C,
  Ntotal=Ntotal,
  alpha=model_gamma, 
  mumu=mumu
)
```


```{r}
library(runjags)
runJagsOut <- run.jags(method="parallel",
                       model="gamma1.txt",
                       monitor = c("tau", "mu","y"),
                       data=dataList, 
                       n.chains = nChains,
                       adapt=nAdaptSteps,
                       burnin=nBurninSteps,
                       sample=ceiling(nUseSteps/nChains),
                       thin=nThinSteps,
                       summarise = FALSE,
                       plots=FALSE
                       )
codaSample = as.mcmc.list(runJagsOut)
```



```{r}
library(runjags)
runJagsOut2 <- run.jags(method="parallel",
                       model="gamma1.txt",
                       monitor = c("tau", "mu"),
                       data=dataList, 
                       n.chains = nChains,
                       adapt=nAdaptSteps,
                       burnin=nBurninSteps,
                       sample=ceiling(nUseSteps/nChains),
                       thin=nThinSteps,
                       summarise = FALSE,
                       plots=FALSE
                       )
codaSample2 = as.mcmc.list(runJagsOut2)
g3summary<-summary(codaSample2)
g3Dostat<-g3summary$statistics
g3Dostat
```


#1에 근접 수렴 확인 
```{r}
require(coda)
gelman.diag(codaSample2,confidence = 0.95, transform = FALSE, autoburnin = TRUE)
```

```{r}
g3summary<-summary(codaSample2)
g3Dostat<-g3summary$statistics
g3Dostat
```



```{r}
rm(mcmcMatG1,mcmcMatG2)
mcmcMatG3 = as.matrix(codaSample,chains=TRUE)
taug3<- as.vector(mcmcMatG3[,2])
yg3 <- as.vector(mcmcMatG3[1,3:10002])

compVal<- rep(1,1000)
summaryInfo <- NULL
summaryInfo <- rbind (summaryInfo, "yg3"=summarizePost(yg3))
summaryInfo <- rbind (summaryInfo, "taug3"=summarizePost(taug3))
summaryInfo <- rbind (summaryInfo, "effSz"=summarizePost((yg3-compVal)/taug3),compVal=compVal , ROPE=NULL)
summaryInfo
```



#Gamma4 

```{r}
Gamma4C<-as.vector(rnorm(n=10000, mean= mu_gamma4, sd= sd_gamma4)) 
Ntotal = 10000
model_gamma=sd_gamma4
mumu=mu_gamma4
dataList= list(
  y=Gamma4C,
  Ntotal=Ntotal,
  alpha=model_gamma, 
  mumu=mumu
)
```


```{r}
nChains=4
nAdaptSteps =2000
nBurninSteps =2000
nUseSteps =10000
nThinSteps =1
```

```{r}
library(runjags)
runJagsOut <- run.jags(method="parallel",
                       model="gamma1.txt",
                       monitor = c("tau", "mu","y"),
                       data=dataList, 
                       n.chains = nChains,
                       adapt=nAdaptSteps,
                       burnin=nBurninSteps,
                       sample=ceiling(nUseSteps/nChains),
                       thin=nThinSteps,
                       summarise = FALSE,
                       plots=FALSE
                       )
codaSample = as.mcmc.list(runJagsOut)
```



```{r}
rm(mcmcMatG3)
mcmcMatG4 = as.matrix(codaSample,chains=TRUE)
taug4<- as.vector(mcmcMatG4[,2])
yg4 <- as.vector(mcmcMatG4[1,3:10002])

compVal<- rep(1,1000)
summaryInfo <- NULL
summaryInfo <- rbind (summaryInfo, "yg4"=summarizePost(yg4))
summaryInfo <- rbind (summaryInfo, "taug4"=summarizePost(taug4))
summaryInfo <- rbind (summaryInfo, "effSz"=summarizePost((yg4-compVal)/taug4),compVal=compVal , ROPE=NULL)
summaryInfo
```

```{r}
library(runjags)
runJagsOut2 <- run.jags(method="parallel",
                       model="gamma1.txt",
                       monitor = c("tau", "mu"),
                       data=dataList, 
                       n.chains = nChains,
                       adapt=nAdaptSteps,
                       burnin=nBurninSteps,
                       sample=ceiling(nUseSteps/nChains),
                       thin=nThinSteps,
                       summarise = FALSE,
                       plots=FALSE
                       )
codaSample2 = as.mcmc.list(runJagsOut2)
g4summary<-summary(codaSample2)
g4Dostat<-g4summary$statistics
g4Dostat
```





# Stage 4. Prediction 

# OLS, 포아송회귀, 모델에 대해 돌렸으며, rmse와 mae로 평가하였다. 
# 결과는 ols와 포아송 회귀가 더 유리한 것으로 나왔다. 

```{r}
te_domestic <- test%>%
  group_by(country)%>%
  filter(country=="Domestic")
te_Aust <- test%>%
  group_by(country)%>%
  filter(country=="Austeaila")
te_Brazil <- test%>%
  group_by(country)%>%
  filter(country=="Brazil")
te_China <- test%>%
  group_by(country)%>%
  filter(country=="China")
te_France <- test%>%
  group_by(country)%>%
  filter(country=="France")
te_Germany <- test%>%
  group_by(country)%>%
  filter(country=="Germany")
te_Mexico <- test%>%
  group_by(country)%>%
  filter(country=="Mexico")
te_Korea <- test%>%
  group_by(country)%>%
  filter(country=="Korea")
te_UK <- test%>%
  group_by(country)%>%
  filter(country=="UK")
```




```{r}
sum(is.na(te_Korea)) 
sum(is.na(te_UK)) 
sum(is.na(te_domestic)) 
sum(is.na(te_France)) 
sum(is.na(te_Germany)) 
sum(is.na(te_Aust)) 
sum(is.na(te_Brazil))
sum(is.na(te_Mexico))
```
#te_domestic 으로 시도하기 

```{r}
test_clean<-na.omit(test)
```





1) ols 
```{r}
lm(sumviewers ~ log(screens)+trend+log(cumviewers)+stars+thriller+action+romance+drama, data= test_clean)
```
```{r}
aa <- -61123  
b1 <-  263378  
b2 <-  27015
b3 <-  -107744     
g1 <-  229913 
g2 <-  -200653  
g3 <- 206644 
g4 <-  -381650 
g5 <- -108841 

yols <- aa+log(test_clean$screens)*b1+ test_clean$trend*b2 + log(test_clean$cumviewers)*b3 + g1*test_clean$stars + g2*test_clean$thriller+g3*test_clean$action+g4*test_clean$romance+ g5*test_clean$drama 
```

```{r}
rmse <- function(y1, y2){
  sqrt(mean((y1-y2)^2))
  }
mae <- function(y1,y2){
  mean(abs(y1-y2))
}
```

```{r}
yt <- test_clean$sumviewers
rmse(yt, yols)
mae(yt, yols)
```
2) Poisson 
```{r}
poisson.lik<-function(mu,y){
  n<-length(y)
  log1<-sum(y)*log(mu)-n*mu
  return(-log1)
}
mu <- mean(yt)
poisson.lik(mu,yt)
optim(1, poisson.lik, y=yt, method = "BFGS")
```

```{r}
n<-length(yt)
lambda <- 355017.8
ypoisson <- rpois(n,lambda= lambda)
rmse(yt, ypoisson)
mae(yt, ypoisson)
```


```{r}
summary(poisson1 <- glm(sumviewers ~ log(screens)+trend+log(cumviewers)+stars+thriller+action+romance+drama, family= "poisson",data= test_clean))
```


```{r}
aa <- 3.502e+00
b1 <- 1.377e+00 
b2 <- -1.069e-01  
b3 <- -6.088e-02
g1 <- -2.370e-01
g2 <- 1.443e-01
g3 <- 1.774e-01 
g4 <- 3.394e-01
g5<- 2.190e-01

ypoir <- aa+log(test_clean$screens)*b1+ test_clean$trend*b2 + log(test_clean$cumviewers)*b3 + g1*test_clean$stars + g2*test_clean$thriller+g3*test_clean$action+g4*test_clean$romance 
```

```{r}
rmse(yt, ypoir)
mae(yt, ypoir)
```


3) 모델 
```{r}
AA <- y_global[1:751]
B1 <- yb1[1:751]
B2 <- yb2[1:751]
B3 <- yb3[1:751]
G1 <- yg1[1:751]
G2 <- yg2[1:751]
G3 <- yg3[1:751]
G4 <- yg4[1:751]

psai <- AA+log(test_clean$screens)*B1+ test_clean$trend*B2 + log(test_clean$cumviewers)*B3 + G1*test_clean$stars + G2*test_clean$thriller+G3*test_clean$action+G4*test_clean$romance 
```

```{r}
final<-exp(psai)
```

```{r}
ym <- dpois(10,final)
```

```{r}
rmse(yt, ym)
mae(yt, ym)
```



